Inventaris van het archief van de Directie Materieel Koninklijke Landmacht (DMKL), voorheen Dienst Kwartiermeester Generaal (DKMG), (1968) 1970-1979 (1981)
Nationaal Archief, Den Haag
- Deel 2: Geclassificeerde stukken
  - Stukken betreffende bijzondere onderwerpen, IV.
    - Taakuitvoering, C.
      - Materieel en infrastructuur, 3.
        - Algemeen beheer, d.
          - Stukken betreffende de vaststelling en toepassing van richtlijnen en normen voor 1e en 2e echelons onderhoud in de nationale sector, 1970-1972; 299; 1 omslag
          - Stukken betreffende de uitvoering van taken en werkzaamheden van de werkgroep "3e tot en met 5e echelons logistieke functie in de nationale sector", 1973-1979; 300; 1 pak
          - Stukken betreffende de uitvoering van taken en werkzaamheden van de werkgroep 2e echelons logistieke functies in de nationale sector", 1974-1977; 301; 1 omslag
          - Stukken betreffende de vaststelling en wijziging van het verzorgingsdirectief van de Koninklijke Landmacht, 1974-1978; 302; 1 omslag
          - Minuten van verslagen van vergaderingen inzake de onderhoudsproblematiek bij het Opleidingscentrum Cavalerie, 1977-1979; 303; 1 omslag
          - Stukken betreffende de vaststelling en wijziging van de richtlijnen "Interne controle", 1975-1977; 304; 1 omslag
          - Stukken betreffende het creëren van functies voor interne controle bij 3e tot en met 5e echelons logistieke installaties in de nationale sector, 1977-1978; 294
        - Roerende goederen, e.
          - Wapensystemen, (1)
            - Stukken betreffende het aangaan van de "Mutual weapons development data exchange agreements" tussen het Koninkrijk der Nederlanden en de Verenigde Staten van Amerika, 1970-1979; 305; 1 omslag
            - Vuurwapens, (a)
              - Stukken betreffende de instelling en uitvoering van taken en werkzaamheden van de contactgroep "Boordwapens", 1970; 306; 1 omslag
              - Stukken betreffende de uitvoering van taken en werkzaamheden van de studiegroep "Boordwapens voor pantservoertuigen", 1970-1973; 307; 1 omslag
              - Stukken betreffende de uitvoering van taken en werkzaamheden van de "Commissie Nieuwe wapens" (CNW), 1971-1974; 308; 1 omslag
              - Stukken betreffende het doen van onderzoek naar verbetering van de vuursteun, 1972-1973; 309; 1 pak
              - Stukken betreffende de uitvoering van taken en werkzaamheden van de ad hoc werkgroep "Logistieke samenwerking radar/vuurleidingsapparatuur", 1976; 360
              - Stukken betreffende de realisatie van de invoering van het 25 mm boordwapensysteem bij de cavalerie verkenningseenheden, 1978-1979; 310; 1 omslag
              - Stukken betreffende de uitvoering van taken en werkzaamheden van de werkgroep "Bewapening", 1974-1978; 311; 1 omslag
              - Stukken betreffende bepaling van de keuze voor het 120mm gladloopkanonsysteem voor de bewapening van de gevechtstank Leopard II, 1978-1979; 312; 1 omslag
            - Luchtdoelartilleriesystemen, (b)
              - Maandrapporten van het projectbureau "Mechlua 35 mm", 1970-1978; 313-315; 3 omslagen
                - 1970 - 1972 november, 313
                - 1972 december - 1974, 314
                - 1975-1978, 315
              - Stukken betreffende de voortgang van het project "Mechlua 35 mm", 1972-1974; 316; 1 pak
              - Stukken betreffende de vaststelling van de projectinstructie met betrekking tot de invoering en het gebruik van de "Mechlua 35 mm.", 1970-1979; 317; 1 omslag
          - Munitie en explosieven, (2)
            - Stukken betreffende het opstellen van het oplegplan van "Klasse V-goederen", (1969) 1970-1975; 318; 1 omslag
            - Minuten van verslagen van logistieke vergaderingen betreffende de munitieverzorging, 1970-1971; 319; 1 omslag
            - Stukken betreffende de instelling en uitvoering van taken en werkzaamheden van de werkgroep "Munitiebevoorradingssysteem 1970-1975", 320; 1 omslag
            - Stukken met betrekking tot de reorganisatie en opheffing van het Munitie Grondstoffen en Doorvoer Magazijn (MGDM), 1972-1977; 239
            - Jaarverslag van het Munitie Grondstoffen en Doorvoer Magazijn over 1972, 1973; 216
            - Stukken betreffende de uitvoering van taken en werkzaamheden van de werkgroep "Munitiebevoorradingssystemen na 1975", 1975-1979; 321-323; 2 omslagen, 1 pak
              - 1975 - 1976 oktober, 321
              - 1977 februari - 1977 mei, 322
              - 1978 januari - 1979, 323; 1 pak
            - Stukken betreffende de vaststelling en wijziging van de regeling met betrekking tot gebruik en inspectie van wachtmunitie ten behoeve van bewaking van Forward Storage Sites van de krijgsmacht van de Verenigde Staten van Amerika, 1975-1978; 324; 1 omslag
            - Stukken betreffende de uitvoering van taken en werkzaamheden van de projectgroep "Automatisering Klasse V-systeem", 1976; 268
            - Minuten van verslagen van vergaderingen van de werkgroep "Single Service Management" met betrekking tot munitie, 1976-1978; 325; 1 omslag
            - Stukken betreffende de uitvoering van taken en werkzaamheden van de "Munitiecommissie Koninklijke Landmacht", 1977-1978; 326; 1 omslag
            - Verslagen van de "Coördinerende munitievergaderingen", met bijlagen, 1979; 327; 1 omslag
            - Stukken betreffende de vaststelling van de regeling inzake de opslag van munitie in Forward Storage Sites te Sehlingen en Töppingen, 1979; 328; 1 pak
          - Voertuigen, (3)
            - Plan voor de indeling van voertuigen, 1972; 329; 1 omslag
            - Wielvoertuigen, (a)
              - Stukken betreffende de uitvoering van taken en werkzaamheden van de studiegroep inzake de vervanging van pantserinfanteriegevechtsvoertuigen, 1970-1972; 330; 1 pak
              - Stukken betreffende het samenstellen van vervangingsplannen voor wielvoertuigen, 1971-1976; 331; 1 pak
              - Minuten van verslagen van vergaderingen van de subwerkgroep "Losse Steenslag" inzake de invoering van steenauto's, 1976-1977; 332; 1 omslag
              - Dossier betreffende het vaststellen van het model voor de investering van de vervanging van de auto, type DAF 66 YA, 1979; 333; 1 omslag
              - Stukken betreffende de uitvoering van taken en werkzaamheden van het werkverband "3e echelons onderhoud aan wielvoertuigen in Oost-Brabant", 1979; 334; 1 omslag
            - Rupsvoertuigen, tanks en houwitsers, (b)
              - Rapporten betreffende de levering van gevechtstanks, type Leopard I, 1970-1972; 335; 1 omslag
              - Verslagen van evaluaties van stabilisatiesystemen voor tanks, type Leopard I, met bijlagen, 1970; 336; 1 pak
              - Verslagen van evaluaties van vuurleidingssystemen voor gevechtstanks, type Leopard I en II, met bijlagen, 1970-1979; 337-340; 4 pakken
                - 1970, 337
                - 1971, 338
                - 1972-1978, 339
                - 1979, 340
              - Stukken betreffende het samenstellen en vaststellen van het schema en de projectinstructie met betrekking tot de instroming van gevechtstanks type Leopard I, 1970; 341; 1 omslag
              - Stukken betreffende de uitvoering van taken en werkzaamheden van de stuurgroep "Ontwikkeling tanks", 1970-1974; 342; 1 pak
              - Stukken betreffende evaluatie van het waadvermogen van de tank, type Leopard I, 1970-1974; 343; 1 pak
              - Beschikking tot instelling van de studiegroep "Dozertanks en brugleggende tanks", minuut, met bijlage, 1972; 344; 1 stuk
              - Stukken betreffende het aangaan van een overeenkomst tot toetreding van Italië tot de Gemeenschappelijke Logistieke Organisatie voor de tanks, type Leopard I, 1974; 345; 1 omslag
              - Stukken betreffende de uitvoering van werkzaamheden van de Arbeitsgruppe Kampfwertsteigerung Leopard I, 1975-1976; 346; 1 omslag
              - Stukken betreffende de realisatie van de verbetering van de tanks, type Leopard I, 1976-1979; 347; 1 pak
              - Stukken betreffende de uitvoering van taken en werkzaamheden van de stuurgroep "Tankvervanging", 1977-1978; 348; 1 pak
              - Stukken betreffende het berekenen van de investeringen voor de invoering van het pantserrupsvoertuig, type YPR 765, 1978-1979; 349; 1 omslag
              - Stukken betreffende de bepaling van de keuze voor het 120mm. gladloopkanonsysteem voor de bewapening van de gevechtstank Leopard II, 1978-1979; 312
              - Stukken betreffende de uitvoering van taken en werkzaamheden van de Interdepartementale projectgroep "Tankvervanging", 1978-1979; 350-353; 3 omslagen, 1 pak
                - juni 1978 - oktober 1978, 350; 1 pak
                - oktober 1978 - december 1978, 351
                - december 1978 - februari 1979, 352
                - februari 1979 - december 1979, 353
              - Circulaire, houdende de verzorgingstotalen van rupsvoertuigen in de Koninklijke Landmacht tot en met 1985, minuut, 1978; 354; 1 stuk
              - Stukken betreffende het aangaan van een Memorandum of Understanding tussen de Staat der Nederlanden en Krauss-Maffei AG inzake de levering van tanks, type Leopard II, 1979; 355; 1 pak
          - Palletsystemen, (4)
            - Verslagen van vergaderingen inzake de toepassing van pallet beheersingssystemen in de Koninklijke Landmacht, met bijlagen, 1978-1979; 356; 1 omslag
            - Minuten van circulaires betreffende de uitvoering van taken en werkzaamheden van de werkgroep "Pallettisering en mechanische overslag Klasse III-goederen", 1975-1976; 368
          - Geprefabriceerde bruggen, (5)
            - Stukken betreffende de regeling inzake de realisatie van de invoering van de vaste oeverbrug, 1975-1977; 357; 1 omslag
          - Communicatie- en detectiematerieel, (6)
            - Communicatiebeveiligingsmaterieel, (a)
              - Stukken betreffende het aangaan van een overeenkomst tussen de Staat der Nederlanden en Philips-USFA B.V. voor de levering van crypto-apparatuur, 1976-1978; 358; 1 omslag
              - Dossier betreffende de vaststelling van de projectinstructie inzake de invoering van Time Division Multiplex Light Equipment verbindingsbeveiligingsapparatuur, ingebouwd in shelters, 1979; 359; 1 pak
            - Radarmaterieel, (b)
              - Minuten van verslagen van vergaderingen van het Zenda projectvoortgangscomité en de Zenda projectstuurgroep, 1970-1974; 360; 1 omslag
              - Stukken betreffende de uitvoering van taken en werkzaamheden van de ad hoc werkgroep "Logistieke samenwerking radar/vuurleidingsapparatuur", 1976; 361; 1 omslag
            - Nachtzichtapparatuur, (c)
              - Stukken betreffende de samenwerking met het Verenigd Koninkrijk en de Bondsrepubliek Duitsland bij de ontwikkeling van de techniek van de nachtzichtapparatuur, 1970-1971; 362; 1 pak
          - Verbruiksartikelen, (7)
            - Persoonlijke standaarduitrusting, (a)
              - Stukken betreffende de uitvoering van taken en werkzaamheden van de werkgroep "Persoonlijke standaarduitrusting", 1970-1971; 363; 1 pak
              - Stukken betreffende de uitvoering van "operatie plunjezak", voor de inname van de persoonlijke standaarduitrusting van vrijwilligers van het Korps Nationale Reserve, 1971-1972; 364; 1 omslag
              - Minuten van verslagen van detailbesprekingen betreffende de voortgang van het Intendanceproject inzake Klasse II/IV-goederen, 1976-1977; 365; 1 omslag
            - Levensmiddelen, (b)
              - Stukken betreffende de uitvoering van taken en werkzaamheden van de werkgroep "Klasse I-goederensysteem in oorlogstijd", 1978-1979; 366; 1 pak
            - Brandstoffen, oliën, smeermiddelen en chemische producten, (c)
              - Overeenkomst tussen de Staat der Nederlanden en de Rijksverdedigingsorganisatie van het Instituut voor Toegepast Natuurwetenschappelijk Onderzoek inzake samenwerking met de Verenigde Staten van Amerika voor onderzoek van diffusie van gas en aërosolen, 1970; 367; 1 stuk
              - Jaarrapporten van de Stichting Defensie Oliecentrale over, 1970, 1972, 1974-1977; 269
                Zie inv.nr. 269-270.
              - Stukken betreffende de wijziging van het contract met betrekking tot de Stichting Defensie Oliecentrale, 1975-1978; 271
              - Minuten van circulaires betreffende de uitvoering van taken en werkzaamheden van de werkgroep "Pallettisering en mechanische overslag Klasse III-goederen", 1975-1976; 368; 1 omslag
              - Stukken betreffende de instelling en uitvoering van taken en werkzaamheden van de werkgroep "Bulkbevoorrading Klasse III-goederen", 1977-1979; 369-370; 2 pakken
                - 1977 - 1978 november 9, 369
                - 1978 november 15 - 1979, 370
        - Onroerende goederen, f.
          - Minuten van verslagen van vergaderingen inzake de verbetering van de infrastructuur voor Intendance-eenheden, 1977; 371; 1 omslag
          - Minuten van verslagen van vergaderingen inzake de logistieke infrastructuur in de nationale sector, 1977-1979; 372; 1 omslag
          - Depots en herstelwerkplaatsen, (1)
            - Stukken betreffende het opstellen van plannen inzake het Algemeen Klasse II/IV Depot, Algemeen Park en de Algemene Verzamelplaats, 1973-1975; 373; 1 pak
            - Stukken betreffende de uitvoering van taken en werkzaamheden van de werkgroep "150 Depotcompagnie", het werkverband "150 Depotcompagnie" en de werkgroep "Nieuwbouw 150 Depotcompagnie", 1977-1979; 263
            - Stukken betreffende de uitvoering van taken en werkzaamheden van het werkverband "Schayk korte termijn", met als taak de korte termijn planning voor de infrastructuur van 569 Technische Dienst Herstelwerkplaats, 1979; 374; 1 omslag
          - Munitiemagazijncomplexen, laad- en losplaatsen, (2)
            - Stukken betreffende de uitvoering van taken en werkzaamheden van de "Commissie voor Overleg inzake veiligheid van laad- en losplaatsen voor munitie", 1970-1971; 375; 1 omslag
            - Jaarverslagen van het Bureau Hinderwetzaken Schietinrichtingen en Veiligheid over, en van het Bureau Hinderwetzaken Ontplofbare Stoffen over; 1971-1976, 1978; 1972-1974; 215
            - Stukken met betrekking tot de reorganisatie en opheffing van het Munitie Grondstoffen en Doorvoer Magazijn (MGDM), 1972-1977; 239
            - Jaarverslag van het Munitie Grondstoffen en Doorvoer Magazijn over, 1972; 216
            - Stukken betreffende de realisatie van het project "Veenhuizen", inzake verbetering van de belegging van het munitie magazijncomplex te Veenhuizen, 1975-1979; 376-379; 2 omslagen, 1 stuk, 1 pak
              - Verslagen van vergaderingen, met bijlagen, 1975-1979, 376; 1 pak
              - Stukken betreffende voorlichting aan personeel en gemeente, 1975-1979, 377; 1 stuk
              - Stukken betreffende de organisatie van het kazernecommando, de brandweergroep, de bewaking en 566 Munitiewerkplaats, 1976-1979, 378
              - Stukken betreffende de belegging van de infrastructuur en bestemming van munitiemagazijnen, 1975-1979, 379
            - Stukken betreffende de regeling van de opslag van munitie in Forward Storage Sites te Sehlingen en Töppingen, 1979; 328
          - Springstoffenfabrieken, (3)
            - Stukken betreffende de uitvoering van taken en werkzaamheden van de Interdepartementale commissie van advies inzake de veiligheidssituatie in de omgeving van de Koninklijke Nederlandse Springstoffenfabrieken te Muiden en Amstelveen, 1972-1974; 380; 1 omslag
          - Spoorwegemplacementen, (4)
            - Stukken betreffende de realisatie van de opbouwoperatie van emplacementen van de Nederlandse Spoorwegen, 1972-1975; 381; 1 omslag
      - Operationele aangelegenheden, 4.
        - Operationeel concept, a.
          - Stukken betreffende het opstellen van een voorlopig operationeel concept voor 1981-1990, 1976-1977; 382; 1 omslag
        - Oefeningen, b.
          - Verslagen van bevindingen tijdens de oefening "Saxon drive", welke in Nedersaksen in de Bondsrepubliek Duitsland werd gehouden van 18 tot en met 29 september 1978, 1978-1979; 383; 1 omslag
        - Logistiek, c.
          - Stukken betreffende de uitvoering van taken en werkzaamheden van de Studiegroep "I" (Logistieke en operationele ondersteuning van het Eerste Legerkorps in oorlogstijd), 1971-1972; 384; 1 omslag
          - Minuten van verslagen van vergaderingen inzake de logistieke infrastructuur in de nationale sector, 1977-1979; 372
        - Elektronische oorlogvoering, d.
          - Stukken betreffende het doen van onderzoek naar de inzetbaarheid van materieel bij elektronische oorlogvoering, 1973-1978; 385; 1 omslag
          - Stukken betreffende de uitvoering van taken en werkzaamheden van de "Elektronische Oorlogvoering werkgroep Non-telecommunicatie", 1976-1978; 386; 1 pak
          - Stukken betreffende de uitvoering van taken en werkzaamheden van de "Elektronische Oorlogvoering werkgroep Telecommunicatie", 1976-1978; 387; 1 omslag
          - Stukken betreffende de uitvoering van taken en werkzaamheden van de stuurgroep Elektronische Oorlogvoering, 1977-1979; 388; 1 omslag
        - Mobilisatie, e.
          - Stukken betreffende het vaststellen van mobilisatievoorschrift nummer VS 2-1050/4 deel 4 inzake "Aanwijzingen ten behoeve van het samenstellen van instructies", 1970-1972; 389; 1 omslag
          - Briefwisseling met de Korpscommandant van het Ministerie van Defensie inzake mobilisatie en oorlogsvoorbereiding van het personeel van de Directie Materieel Koninklijke Landmacht, 1977; 390; 1 omslag
        - Verbindingen, f.
          - Stukken betreffende de uitvoering van taken en werkzaamheden van de werkgroep "Verbindingen" van de realisatiegroep "Vervanging Lichte Vliegtuigen", 1972; 391; 1 omslag
        - Ruiming explosieven, g.
          - Stukken betreffende het opstellen van regelingen inzake het opruimen van geïmproviseerde explosieven door de Explosieven Opruimingsdienst, 1972-1979; 392-393; 2 omslagen
            - 1972-1973, 392
            - 1974-1979, 393
          - Jaarverslagen van de Materieel Voorzieningsafdeling 4 en de Explosieven Opruimingsdienst over, 1972-1976; 221
- Deel 3: Supplement
  - Technische Staf KL
    - Het bouwen van de Chemische Fabriek te Naarden ten behoeve van de productie van tetryl, 1939, 1946-1947; 394; 1 omslag
      5.020-0001-01 De minister van Defensie
    - Het opstellen van verslagen inzake de Nederlandse Militaire Missie bij de Geallieerde Controle Commissie, 1945-1946; 395; 1 omslag
      5.050-0032-01 de minister van Defensie
    - Het verwerven van militair materieel, 1945-1952; 396-414; 2 pakken en 17 omslagen
      5.020-0029-01 De minister van Defensie
      - Artillerie-inrichtingen 1945-1947, 396
      - Artillerie-Meetdiensten 1946-1951, 397
      - Frans oefenschiettoestel 1948-1950, 398
      - Gasmaterieel 1947-1952, 399
      - Heteluchtmotoren 1948-1952, 400
      - Infrarood materieel 1949, 401
      - Motorvoertuigen 1951, 402
      - Munitie van Amerikaanse en Britse afkomst 1946-1950, 403
      - Radarmaterieel I 1946-1951, 404
      - Radarmaterieel II 1946-1952, 405; 1 pak
      - Radioverbindingsmaterieel I 1946-1951, 406
      - Radioverbindingsmaterieel II 1949-1952, 407; 1 pak
      - Rook-, gas- en traangashandgranaten 1947, 408
      - Tanks I 1946-1951, 409
      - Tanks II 1948-1952, 410
      - Telecommunicatie-telefoonmaterieel 1947-1950, 411
        Notabene: Met Duitse teksten
      - Vlammenwerpers 1946-1950, 412
        Notabene: Met Duitse en Franse teksten
      - Vuurmondmaterieel 1946-1951, 413
      - Zoeklichtmaterieel voor Luchtdoelartillerie eenheden 1950, 414
    - Het rapporteren inzake Duits militair materieel door de Afdeling Technisch Onderzoek van de Nederlandse Militaire Missie bij de Geallieerde Bestuursraad in Duitsland, 1946; 415; 1 omslag
      5.050-0238-01 de minister van Defensie
    - Het oprichten van de Afdeling voor Technisch Wetenschappelijk Onderzoek, 1946-1948; 416; 1 omslag
      5.050-0024-01 de minister van Defensie
    - Notulen van de vergaderingen van de Studiecommissie voor Militaire Radiotoestellen, met bijlagen, 1946-1948; 417; 1 omslag
      5.020-0005-01 De minister van Defensie
    - Het opzetten van de organisatie van het Militair Chemische Laboratorium te Delft, 1946-1948; 418; 1 omslag
      5.050-0001-01 de minister van Defensie
    - Notulen van de vergaderingen van het Chemisch Team, 1946-1950; 419; 1 pak
    - Het adviseren van het ministerie van Oorlog inzake de verdeling van geclaimde machines uit Duitsland, 1946-1950; 420; 1 omslag
    - Het vaststellen van de kleding en onderscheidingstekens voor de Technische Staf KL, 1946-1950; 421-422; 2 omslagen
      5.050-0092-01 de minister van Defensie
      - Kleding en het uiterlijke voorkomen 1946-1948, 421
      - Embleem en brevet 1946-1950, 422
    - Het opnieuw opstarten van de Hogere Technische Vorming, 1946-1951; 423; 1 omslag
      5.025-0613-01 Minister van Defensie
    - Het opstellen van bepalingen inzake de materieelvoorziening, 1946-1951; 424; 1 pak
    - Het opstellen van verslagen van dienstreizen, 1946-1951; 425-438; 1 pak en 13 omslagen
      - België I 1946-1948, 425
      - België II 1946-1951, 426
      - Duitsland 1946-1948, 427
      - Engeland 1946-1951, 428
      - Frankrijk 1946-1951, 429
        Notabene: Met Franse teksten
      - Tsjecho-Slowakije I 1946-1948, 430
      - Tsjecho-Slowakije II 1947-1948, 431
      - Verenigde Staten I 1946-1947, 432
        Notabene: Met Engelse teksten
      - Verenigde Staten II 1946-1950, 433
      - Verenigde Staten III 1947-1950, 434; 1 pak
      - Zweden I 1948-1951, 435
        Notabene: Met Engelse, Franse en Zweedse teksten
      - Zweden II 1949, 436
      - Zwitserland I 1946-1950, 437
      - Zwitserland II 1947, 438
    - Het rapporteren over archiefcodes, classificatievoorschriften en de reorganisatie van de Commissie voor Technische Documentatie, 1946-1951; 439; 1 omslag
      5.092-0108-01 Vakminister
    - Het voorbereiden en vaststellen van plannen inzake het construeren danwel ontmantelen van strategische verdedigingswerken, 1946-1952; 440-441; 2 pakken
      5.050-0086-01 de minister van Defensie
      - Map I 1946, 440
      - Map II 1951-1952, 441
    - Het op- en inrichten van de organisatie van de Technische Staf KL, 1946-1952; 442-443; 2 omslagen
      - Map I 1946-1951, 442
      - Map II 1946-1952, 443
    - Het rapporteren inzake Infra Rood Vizier (IRoVi), ook wel Project Hans en Grietje genoemd, 1946-1952; 444-446; 3 pakken
      - 1946-1947, 444
      - 1948, 445
      - 1949-1952, 446
    - Het opstellen van adviezen inzake diverse uitvindingen inzake militair materieel, 1946-1952; 447; 1 pak
      Notabene: V20/71 - Archiefbesluit 1995 artikel 5E
    - Het opstellen van nota's inzake de tewerkstelling van militair personeel bij laboratoria voor wetenschappelijk onderzoek, 1946-1952; 448; 1 omslag
      5.025-0604-01 Minister van Defensie
    - Het op- en inrichten van de Afdeling Militaire Documentatie en het opstellen van jaarverslagen inzake het beheer van de bibliotheek van de Technische Staf over de jaren 1949, 1950 en 1951, 1946-1952; 449; 1 omslag
      5.092-0009-01 Vakminister
    - Notulen en agenda's van de vergaderingen van de Radarcommissie, met bijlagen, 1946-1952; 450; 1 pak
    - Het rapporteren inzake militair materieel, 1946-1952; 451-454; 1 pak en 3 omslagen
      - Anti-tankwapens 1951, 451
      - Belgische 120mm-mortieren 1949, 452
      - Mitrailleurs en bijbehorende munitie 1946-1950, 453; 1 pak
      - Verbindingselementen, waaronder telecommunicatie 1946-1952, 454
    - Het opstellen van rapporten en verslagen inzake de wapenleverantie door buitenlandse krijgsmachten, 1946-1952; 455; 1 pak
    - Het rapporteren over de inzet van vlammenwerpers ten behoeve van de bestrijding van de coloradokever en ander ongedierte en onkruid, 1947-1948; 456; 1 omslag